臺灣基隆地方法院刑事判決　　　　　　　　　　　　　　九十三年度訴字第四一號
　　公　訴　人　　臺灣基隆地方法院檢察署檢察官
　　被　　　告　　甲○○　　男.
　　　　　　　　　　　　　　(.
右列被告因毒品危害防制條例案件，經檢察官提起公訴（九十二年度毒偵字第九六二
、一０四五、一二０六號）及移送併辦（九十三年度毒偵第二五號、三０二號、三二
三號、三八二號），本院判決如左：
    主    文
甲○○連續施用第一級毒品，累犯，處有期徒刑拾月；扣案第一級毒品海洛因拾包（
驗餘淨重拾點捌柒公克）均沒收銷燬。又連續施用第二級毒品，累犯，處有期徒刑肆
月，扣案第二級毒品安非他命參包（驗餘淨重貳點零壹公克）及分裝袋參個均沒收，
安非他命並銷燬之。應執行有期徒刑壹年，扣案第一級毒品海洛因拾包（驗餘淨重拾
點捌柒公克）、第二級毒品安非他命參包（驗餘淨重貳點零壹公克）均沒收銷燬，另
分裝袋參個均沒收。
    事    實
一、甲○○前有多次施用毒品犯行，分別經觀察、勒戒、強制戒治及判處徒刑，其中
    民國九十年間施用毒品犯行，經台灣基隆地方法院以九十年度基簡字第八七五號
    判處有期徒刑五月，於九十二年七月廿四日方執行完畢，詎仍不知戒絕，甫出獄
    即分別基於概括之犯意，自九十二年七月月底某日起，至九十三年五月六日止，
    連續在其基隆市○○○路三七九巷廿六之三號四樓住處，分別以摻於香煙施用第
    一級毒品海洛因，及以吸食器或鋁箔紙燒烤方式施用第二級毒品安非他命，嗣分
    別於附表所示時、地，經警查獲，或採尿送驗或扣得如附表所示之物品。
二、案經基隆市警察局、第一分局、第四分局、台北縣警察局金山分局報請臺灣基隆
    地方法院檢察署檢察官偵查起訴及移送併辦。
    理    由
一、本件被告甲○○所犯係死刑、無期徒刑、最輕本刑為三年以上有期徒刑之罪或高
    等法院管轄第一審案件以外之罪，其於準備程序進行中，就被訴事實為有罪之陳
    述，經法官告知其簡式審判程序之旨，並聽取公訴人及被告之意見後，依刑事訴
    訟法第二百七十三條之一第一項之規定，經合議庭裁定由受命法官獨任進行簡式
    審判程序，合先敘明。
二、前揭事實，業據被告於本院調查時供承不諱，且其六次經警採尿送驗，尿液分別
    如附表所示呈安非他命陽性或安非他命與嗎啡陽性反應，此有如附表所示基隆市
    衛生局檢驗成績書計六紙在卷可憑，此外復有分別經法務部調查局及內政部警政
    署刑事警察局鑑驗確含第一級毒品海洛因或第二級毒品安非他命如附表所示之毒
    品及分裝袋扣案足資佐証，是本案被告施用第一、二級毒品之事証明確，犯行洵
    堪認定，自應依法論科。
三、核被告所為，係犯毒品危害防制條例第十條第一項之施用第一級毒品罪及第十條
    第二項之施用第二級毒品罪。被告施用第一級毒品海洛因、第二級毒品安非他命
    前後持有第一級毒品海洛因、第二級毒品安非他命之低度行為，應為施用毒品之
    高度行為所吸收，不另論罪。被告先後多次分別施用第一級毒品海洛因及第二級
    安非他命之犯行，均係時間緊接，犯罪構成要件相同，顯均係基於概括犯意反覆
    為之，均應依連續犯之規定論以一罪，並加重其刑；至公訴人僅起訴被告於九十
    二年九月八日採尿前一日及前四日起，至同年十月八日採尿前之一日內、四日內
    某時止之施用海洛因及安非他命犯行，而不及其他，然如前述，其與已起訴部分
    為連續犯之裁判上一罪關係，亦為原起訴效力所及，本院因得併予審判，附此敘
    明。至被告所犯上開二罪間，犯意各別，行為互殊，應予分論併罰。又被告前因
    違反毒品危害防制條例案件，經本院以九十年度基簡字第八七五號判處有期徒刑
    五月確定，並於九十二年七月廿四日方執行完畢，此有台灣高等法院被告全國前
    案紀錄表一件在卷可按，其於五年內再犯有期徒刑以上之本二罪，均屬累犯，並
    均應依法遞予加重其刑。爰審酌被告犯罪之動機、施用頻率、曾有施用毒品之前
    科仍不知悔改，再次犯下本案，惟所犯之施用毒品犯行乃戕害自己身心健康，並
    未危及他人，且犯後坦承犯行、已表悔悟等一切情狀，乃分別量處如主文之刑，
    併定其應執行刑，以示懲儆。至扣案如附表所示之第一級毒品海洛因計十包（驗
    餘淨重一０‧八七公克）及第二級毒品安非他命三包（驗餘淨重二‧０一公克）
    ，不問屬於犯人與否均應依法宣告沒收銷燬之。另分裝袋三個，則係供犯罪所用
    之物，且為被告所有，業據其供明在卷，併應依法宣告沒收之。
四、據上論斷，應依刑事訴訟法第第二百九十九條第一項前段，毒品危害防制條例第
    十條第一項、第二項、第十八條第一項前段，刑法第十一條前段、第五十六條、
    第四十七條、第五十一條第五款，第三十八條第一項第二款，判決如主文。
本案經檢察官張長樹到庭執行職務。
中　　　　華　　　　民　　　　國　　九十三　　年　　五　　月　　廿一　　日
　　　　　　　　　　　　　　　　　　臺灣基隆地方法院刑事第四庭
                                        法  　官  　陳  玉  雲
右正本證明與原本無異。
對於本件判決如有不服，應於收受送達後十日內，向本院提出上訴書狀，上訴於臺灣
高等法院，並按他造當事人之人數附具繕本。
                                        書 記 官    王  毓  嫻
中　　　　華　　　　民　　　　國　　九十三　　年　　五　　月　　廿一　　日
附錄論罪法條
毒品危害防制條例第十條：
施用第一級毒品者，處六月以上五年以下有期徒刑。
施用第二級毒品者，處三年以下有期徒刑。
~ivg2T30L20X18;
┌──┬────┬────┬───────┬────────┬─────┐
│編號│時間　　│地點    │尿檢報告　　　│扣案物品及鑑定報│沒收依據  │
│    │        │        │              │告              │          │
├──┼────┼────┼───────┼────────┼─────┤
│一  │九十二年│基隆市安│基隆市衛生局檢│(1)海洛因四包（驗│毒品危害防│
│    │九月十八│一路四十│驗成績書一紙：│　餘淨重６‧９６│制條例第十│
│    │日二十時│三號騎樓│(1)安非他命陽性│　公克）、法務部│八條第一項│
│    │許      │前      │　反應        │　調查局鑑定通知│前段、刑法│
│    │        │        │(2)嗎啡陽性反應│　書一紙        │第三十八條│
│    │        │        │              │(2)安非他命一包（│第一項第二│
│    │        │        │              │　驗餘淨重０‧３│款        │
│    │        │        │              │　１公克）、內政│          │
│    │        │        │              │　部警政署刑事警│          │
│    │        │        │              │　察局鑑驗通知書│          │
│    │        │        │              │　一紙          │          │
│    │        │        │              │(3)分裝袋三個    │          │
├──┼────┼────┼───────┼────────┼─────┤
│二  │九十二年│基隆市樂│基隆市衛生局檢│(1)海洛因二包（驗│毒品危害防│
│    │十月八日│一路六十│驗成績書一紙：│　餘淨重３‧２９│制條例第十│
│    │上午十時│五之六號│(1)安非他命陽性│　公克）、法務部│八條第一項│
│    │三十分  │二樓    │　反應        │　調查局鑑定通知│前段      │
│    │        │        │              │  書一紙        │          │
├──┼────┼────┼───────┼────────┼─────┤
│三  │九十二年│基隆市基│基隆市衛生局檢│(1)安非他命二包（│毒品危害防│
│    │十二月十│金一路三│驗成績書一紙：│　驗餘淨重１‧７│制條例第十│
│    │九日下午│七九巷二│(1)安非他命陽性│　０公克）、內政│八條第一項│
│    │二十一時│六之三號│　反應        │　部警政署刑事警│前段      │
│    │許      │四樓    │              │　察局鑑驗通知書│          │
│    │        │        │              │　一紙          │          │
├──┼────┼────┼───────┼────────┼─────┤
│四  │九十三年│基隆市安│基隆市衛生局檢│無              │          │
│    │一月七日│樂區基金│驗成績書一紙：│                │          │
│    │下午八時│一路三七│(1)安非他命陽性│                │          │
│    │十分    │九巷二十│　反應        │                │          │
│    │        │六之三號│(2)嗎啡陽性反應│                │          │
├──┼────┼────┼───────┼────────┼─────┤
│五  │九十三年│基隆市樂│基隆市衛生局檢│無              │　        │
│    │一月二十│利三街三│驗成績書一紙：│                │          │
│    │八日下午│十八巷六│(1)安非他命陽性│                │          │
│    │四時三十│十一之三│　反應        │                │          │
│    │分      │號      │(2)嗎啡陽性反應│                │          │
├──┼────┼────┼───────┼────────┼─────┤
│六  │九十三年│基隆市中│基隆市衛生局檢│(1)海洛因四包（驗│毒品危害防│
│    │二月六日│山區中山│驗成績書一紙：│  餘淨重０‧６２│制條例第十│
│    │十九時  │二路六十│(1)安非他命陽性│  公克）、法務部│八條第一項│
│    │        │五號巷口│　反應        │　調查局鑑定通知│前段      │
│    │        │        │(2)嗎啡陽性反應│　書一紙        │          │
└──┴────┴────┴───────┴────────┴─────┘
